臺灣高等法院臺中分院刑事判決　　　　　　　　　　九十一年度上訴字第一一一號
　　上　訴　人
　　即　被　告　甲○○
右上訴人因毒品危害防制條例案件，不服臺灣彰化地方法院九十年度訴字第一○七六
號中華民國九十年十二月十二日第一審判決（起訴案號：臺灣彰化地方法院檢察署九
十年度偵緝字第一九九號），提起上訴，本院判決如左：
      主  文
原判決撤銷。
甲○○轉讓第一級毒品，處有期徒刑壹年壹月；扣案摻有第一級毒品海洛因之香煙壹
支（包含濾嘴及包裝紙淨重零點捌參公克）沒收銷燬之。
      事  實
一、甲○○係李加進之妻，其於民國九十年一月十六日上午八、九時許，持有摻有第
    一級毒品海海洛因之香煙一支，至彰化縣警察局彰化分局泰和派出所探視因案為
    警方逮捕之李加進（由臺灣彰化地方法院檢察署檢察官另案處理），約至該日上
    午十時許，甲○○因見李加進毒癮發作，欲轉讓該摻有海洛因之香煙一支予李加
    進供其施用，於轉讓給李加進後，即為警當場識破而查獲，並扣得該摻有海洛因
    之香煙一支（包含濾嘴及包裝紙淨重○‧八三公克）。
二、案經臺灣彰化地方法院檢察署檢察官自動檢舉偵查起訴。
      理  由
一、上訴人即被告甲○○經本院合法傳喚，無正當理由未到庭，惟據其之前於原審所
    為之供述，雖坦承有將以衛生紙包裹之某物品交付予李加進之事實，惟矢口否認
    有轉讓第一級毒品之犯行，辯稱：東西係李加進綽號「阿國」之友人在泰和派出
    所外交予伊，吩咐伊拿給李加進且不可被警察看到，伊不知裡面係摻有毒品之香
    煙，伊在警訊中並未說香煙是要拿給伊先生止癮的云云。惟查，證人即查獲被告
    之警員吳駿源於原審審理時證稱：「（查獲情形如何？）前一天我們查獲被告的
    先生，在隔天早上我們將他從總局的拘留所提出到派出所讓被告的先生李嘉俊（
    為李加進之誤寫）坐在辦公桌的旁邊作筆錄，被告在八、九點就來了，我們給被
    告以家屬的身分簽署一些資料後，我們就請被告回去，但被告一直在旁邊沒有回
    去，一直到查獲時已經二、三個小時，約上午九點多時被告的先生藥癮發作，他
    先生在作筆錄時整個人已經在流鼻水、掉眼淚，當時我們發現被告故意走到他先
    生的旁邊，當時他先生是坐著的，被告從下面遞衛生紙團給她先生，她先生隨即
    就放入口袋中，我暫時不動聲色，她先生就立刻說要去上廁所，當她先生到廁所
    門口，我就把他那衛生紙團拿出來‧‧‧‧被告拿香煙給她先生這中間並沒有其
    他人接近他先生。」、「我們從總局提被告他先生回派出所已經八點多了，到被
    告拿東西給他先生時他先生曾到過廁所二、三次，所以被告不可能在八點多拿香
    煙給她先生」等語明確。而被告明知伊先生李加進係因施用毒品案件於該警局內
    受偵訊製作筆錄，隨時有毒癮發作之可能，且若非被告明知該物為違禁物品，則
    何須於遞交李加進時行徑隱諱？顯見被告明知該衛生紙團內係包藏予李加進止癮
    用之海洛因；本件雖現已無警詢錄音帶可供本院查核被告於警訊中之供述，惟依
    現有證據判斷，已足認定被告之犯行；此外又有該摻有海洛因之香煙一支扣案可
    資憑佐，且該香煙內確含有第一級毒品海洛因，淨重○‧八三公克（包含濾嘴及
    包裝紙）無訛，亦有法務部調查局檢驗通知書一件附卷可考，是被告於原審上開
    所辯顯係卸責之詞，不足採信，其犯行洵堪認定，自應依法論科。
二、核被告所為，係犯毒品危害防制條例第八條第一項之轉讓第一級毒品罪，被告於
    轉讓前持有第一級毒品之低度行為，應為其後轉讓之高度行為所吸收，不另論罪
    。查被告已將摻有海洛因之香煙一支交付予其夫李加進，始被查獲，其轉讓第一
    級毒品之行為業已完成至明，公訴意旨認被告尚未完成轉讓行為即被查獲，認應
    成立同法第八條第四項、第一項轉讓第一級毒品未遂罪，即有誤會，併予指明。
    原審認被告犯罪事證明確，予以論科，固非無見，惟原判決就被告轉讓第一級毒
    品前之持有第一級毒品之低度行為，應為轉讓第一級毒品之高度行為所吸收，未
    予論述，理由尚嫌不備；次按沒收之物，須於犯罪事實中有具體之記載，始為合
    法，否則諭知沒收，即難謂有事實之根據，原判決對於警方查獲被告後，當場扣
    得被告轉讓予李加進之摻有第一級毒品海洛因之香煙一支等情，並未記載，亦有
    未合。被告上訴意旨並未具體指摘原判決有何不當之處，其上訴固無理由，惟原
    判決既有上述可議之處，即屬無可維持，自應由本院撤銷改判。爰審酌被告敢於
    警察機關內轉讓第一級毒品，藐視警察機關執法之立場，固值非議，惟念其因囿
    於與李加進係夫妻關係，不忍李加進毒癮發作之苦痛，未加深思熟慮而轉讓第一
    級毒品之犯罪動機，及其犯罪之手段、目的、犯後未能坦認犯行之態度等一切情
    狀，量處如主文第二項所示之刑，以示懲儆。扣案之摻有第一級毒品海洛因之香
    煙一支（包含濾嘴及包裝紙淨重○‧八三公克），因海洛因與香煙混合已難析離
    ，應全部認係毒品而依毒品危害防制條例第十八條第一項前段宣告沒收銷燬之。
三、被告經合法傳喚，無正當理由不到庭，爰不待其陳述逕行判決。
據上論結，應依刑事訴訟法第三百七十一條、第三百六十九條第一項前段、第三百六
十四條、第二百九十九條第一項前段，毒品危害防制條例第八條第一項、第十八條第
一項前段，判決如主文。
本案經檢察官乙○○到庭執行職務。
中      華      民      國      九十一   年       四      月     四     日
                                    臺灣高等法院臺中分院刑事第四庭
                                          審判長法  官  洪  耀  宗
                                                法  官  劉  登  俊
                                                法  官  江  德  千
右正本證明與原本無異。
如不服本判決應於收受送達後十日內向本院提出上訴書狀，其未敘述上訴之理由者並
得於提起上訴後十日內向本院補提理由書（均須按他造當事人之人數附繕本）。
                                                書記官  吳  麗  琴
中      華      民      國      九十一   年       四      月     四     日
〔附錄本案論罪科刑法條〕
毒品危害防制條例第八條第一項：
轉讓第一級毒品者，處一年以上七年以下有期徒刑，得併科新臺幣一百萬元以下罰金
。                                                                      Ｉ
